【裁判字號】    97,簡上,145
【裁判日期】    971128
【裁判案由】    毒品危害防制條例
【裁判全文】
臺灣基隆地方法院刑事判決             97年度簡上字第145號
公  訴  人  臺灣基隆地方法院檢察署檢察官
上  訴  人
即  被  告  甲○○
上列上訴人即被告因違反毒品危害防制條例案件，不服本院基隆
簡易庭中華民國97年8 月29日97年度基簡字第1043號第一審簡易
判決（起訴案號：97年度毒偵字第1731號）提起上訴，本院管轄
之第二審合議庭判決如下︰
    主  文
上訴駁回。
    事實及理由
一、本案經本院審理結果，認第一審簡易庭以被告甲○○施用第
    二級毒品安非他命，所為係犯毒品危害防制條例第10條第2
    項之罪，依刑事訴訟法第449 條第2 項、第454 條第2 項、
    第284 條之1，毒品危害防制條例第10條第2 項、第23條第2
    項，刑法第11條前段、第47條第1 項、第41條第1 項前段（
    原審贅引刑法施行法第1 條之1 ，惟此與論罪科刑之結果不
    生影響），判處被告有期徒刑4 月，如易科罰金，以新台幣
    1,000 元折算1 日，核其認事用法，尚無違誤，量刑亦稱妥
    適，應予維持，爰引用第一審簡易判決及檢察官起訴書（如
    附件）記載之事實、證據及理由。
二、上訴意旨略以：被告於偵查中自白犯行，且其前雖有施用毒
    品之前科，然施用毒品犯行乃戕害自己身心健康，未危及他
    人，犯罪情狀可憫恕，請依刑法第59條之規定酌減其刑等情
    。
三、本件被告經合法傳喚不到庭，其於檢察事務官詢問時坦承施
    用第二級毒品安非他命等情，且其經警查獲後，採集之尿液
    檢體經送臺灣尖端先進生技醫藥股份有限公司檢驗，呈安非
    他命類陽性檢驗結果，此有該公司民國97年6 月6 日出具之
    濫用藥物檢驗報告及基隆市警察局第三分局偵辦毒品案件尿
    液檢體對照表附卷可稽，足認被告確有施用第二級毒品安非
    他命之犯行，本件事證明確，被告犯行應堪認定。
四、論罪科刑部分
（一）被告前因施用毒品案件，經2 度觀察、勒戒後，均認無繼
      續施用毒品之傾向，先後於89年2 月3 日及92年7 月4 日
      執行完畢釋放，並經臺灣基隆地方法院檢察署檢察官分別
      以89年度毒偵字第156 、285 號及92年度毒偵字第287 號
      不起訴處分，有臺灣高等法院被告前案紀錄表在卷可稽，
      其經觀察、勒戒執行完畢釋放後，5 年內再行施用第二級
      毒品，核其所為，係犯毒品危害防制條例第10條第2 項之
      施用第二級毒品罪。被告持有第二級毒品以供施用，持有
      之低度行為應為施用之高度行為所吸收，不另論罪。
（二）被告曾因施用第二級毒品案件，經本院以93年度基簡字第
      1045號判決判處有期徒刑4 月確定，於94年6 月23日因縮
      刑期滿執行完畢，此有臺灣高等法院被告前案紀錄表在卷
      可稽，其受徒刑之執行完畢，再為本件施用第二級毒品之
      犯行，係於5 年以內故意再犯有期徒刑以上之罪，為累犯
      ，應依刑法第47條第1 項之規定加重其刑。
（三）爰審酌被告經2 度觀察、勒戒及刑罰矯治後，竟未戒除毒
      癮，而再三施用毒品，顯見缺乏戒斷決心，然其於檢察事
      務官詢問時坦承犯行，犯後態度尚屬良好，且其所為僅屬
      戕害自身之行為，未侵犯其他法益等一切情狀，認原審量
      刑確屬妥適。
（四）原審判決認被告罪證明確，進而論罪科刑，量處有期徒刑
      4 月，併諭知易科罰金之折算標準，認事用法並無違誤，
      量刑亦屬恰當，自應予以維持。被告固以其於偵查中已坦
      承犯行，且所為僅屬戕害自身之行為，應適用刑法第59條
      之規定酌減其刑為由提起上訴，惟按刑法第59條之酌量減
      輕其刑，必於犯罪之情狀，在客觀上足以引起一般同情，
      認為即予宣告法定低度刑期，猶嫌過重者，始有其適用（
      最高法院51年台上字第899 號判例可資參照），本件被告
      前經2 度觀察、勒戒及刑罰矯治後，未戒除毒癮惡習，仍
      為本件施用第二級毒品之犯行，足見被告欠缺戒斷決心，
      依被告之犯罪情狀，在客觀上並無足以引起一般同情之情
      事，至於被告於檢察事務官詢問時坦承犯行，且施用毒品
      之行為除戕害行為人外，並未侵害其他法益等情，均僅屬
      法院依據刑法第57條之規定審酌量刑輕重之事項，與刑法
      第59條之要件不符，是認被告之上訴為無理由，應予駁回
      。
四、另按第二審被告經合法傳喚，無正當之理由不到庭者，得不
    待其陳述，逕行判決；又對於簡易判決處刑不服而上訴者，
    得準用上開規定，刑事訴訟法第371 條、第455 條之1 第3
    項分別定有明文。本件被告經本院合法傳喚，有卷附送達證
    書可憑，於審判期日無正當理由未到庭，爰不待其陳述，逕
    為一造辯論判決，附此敘明。
據上論斷，應依刑事訴訟法第455 條之1  第1  項、第3 項、第
368 條、第371 條、第373 條，判決如主文。
本案經檢察官乙○○到庭執行職務。
中    華    民    國    97    年    11    月    28    日
                  刑事第二庭審判長法    官  陳志祥
                                  法    官  黃梅淑
                                  法    官  邰婉玲
以上正本證明與原本無異。
本判決不得上訴。
中    華    民    國    97    年    11    月    28    日
                                  書 記 官  彭筠凱
【附件】
臺灣基隆地方法院刑事簡易判決      97年度基簡字第1043號
公  訴  人  臺灣基隆地方法院檢察署檢察官
被      告  甲○○  男  34歲（民國○○年○月○○日生）
                    身分證統一編號：Ｚ000000000號
                    住基隆市○○區○○路480之2號
                    （另案於臺灣基隆監獄基隆分監執行中）
上列被告因毒品危害防制條例案件，經檢察官提起公訴（97年度
毒偵字第1731號），被告自白犯罪，本院認為宜逕以簡易判決處
刑，判決如下：
    主  文
甲○○施用第二級毒品，累犯，處有期徒刑肆月，如易科罰金
以新台幣壹仟元折算壹日。
    事實及理由
一、程序事項：本件被告甲○○因毒品危害防制條例案件，經檢
    察官依通常程序起訴，而被告於偵查中自白犯罪，本院認為
    宜獨任逕以簡易判決處刑，合先敘明。
二、本件犯罪事實、證據及應適用之法條均引用如附件檢察官起
    訴書之記載。
三、依刑事訴訟法第449條第2項、第454條第2項、第284條之1，
    毒品危害防制條例第10條第2項、第23條第2項，刑法第11條
    前段、第47條第1項、第41條第1項前段，刑法施行法第1條
    之1，逕以簡易判決處刑如主文。
如不服本判決，得自收受送達之日起10日內，向本院提起上訴。
中    華    民    國    97    年    8     月    29    日
                  基隆簡易庭法  官    何怡穎
以上正本證明與原本無異。
如不服本判決，應於判決送達後10日內，向本院提出上訴書狀，
上訴於本院合議庭，並按他造當事人之人數附具繕本。
中    華    民    國    97    年    8     月    29    日
                            書記官    鄭梅君
附錄論罪法條
毒品危害防制條例第十條第二項：
    施用第二級毒品者，處三年以下有期徒刑。
附件：
臺灣基隆地方法院檢察署檢察官起訴書
                                    97年度毒偵字第1731號
    被    告  甲○○  男  34歲（民國○○年○月○○日生）
                      身分證統一編號：Ｚ000000000號
                      住基隆市○○區○○路480之2號
                      （現於臺灣基隆監獄基隆分監執行中）
上列被告因違反毒品危害防制條例案件，業經偵查終結，認應提
起公訴，茲敘述犯罪事實及證據並所犯法條如下：
        犯罪事實
一、甲○○前因施用毒品案件，經觀察、勒戒2次後，均認無繼
    續施用毒品之傾向，於民國89年2月3日、92年7月4日執行完
    畢釋放出所，並由本署檢察官以89年度毒偵字第156號、89
    年度毒偵字第285號及92年度毒偵字第287號為不起訴處分確
    定。又因施用第二級毒品案件，經臺灣基隆地方法院於93年
    12 月20日，以93年度基簡字第1045號判決，判處有期徒刑4
    月確定，於94年6月23日執行完畢。復因施用第二級毒品案
    件，經臺灣基隆地方法院於97年1月31日，以96年度易字第
    671號判決，判處有期徒刑4月確定。再因施用第二毒品案件
    ，經臺灣基隆地方法院於97年6月30日，以97年度易字第193
    號判決，判處有期徒刑5月（尚未確定）。詎其仍不知悔改
    ，於前揭觀察、勒戒執行完畢釋放後5年內，基於施用第二
    毒品安非他命之犯意，於97年5月27日下午3時許，在基隆市
    暖暖區暖暖區公所附近公寓樓梯間內，以將第二級毒品安非
    他命放置於玻璃球吸食器內，再用火燒烤吸食煙霧方式，施
    用第二級毒品安非他命1次，嗣於97年5月29日晚間9時10分
    許，在基隆市○○區○○街246巷173號前，因另案通緝為警
    查獲，復經其同意為警採集其尿液送驗，結果呈安非他命及
    甲基安非他命陽性反應。
二、案經基隆市警察局第三分局報告偵辦。
        證據並所犯法條
一、證據清單：
 ┌──┬──────────┬────────────┐
 │編號│證據名稱            │待證事實                │
 ├──┼──────────┼────────────┤
 │一  │被告甲○○之供述    │其坦承有施用安非他命之行│
 │    │                    │為。                    │
 ├──┼──────────┼────────────┤
 │二  │基隆市警察局第三分局│經警採集被告尿液送驗，鑑│
 │    │偵辦毒品案件尿液檢體│驗結果呈安非他命、甲基安│
 │    │對照表、臺灣尖端先進│非他命陽性反應。        │
 │    │生技醫藥股份有限公司│                        │
 │    │濫用藥物檢驗報告各1 │                        │
 │    │份                  │                        │
 ├──┼──────────┼────────────┤
 │三  │刑案資料查註紀錄表、│被告有如事實欄所載之施用│
 │    │全國施用毒品案件紀錄│毒品紀錄。              │
 │    │表、法務部全國檢察官│                        │
 │    │線上查詢刑案人犯在監│                        │
 │    │所最新資料報表各1 份│                        │
 └──┴──────────┴────────────┘
二、核被告所為，係犯毒品危害防制條例第10條第2項之施用第
    二級毒品罪嫌。被告施用安非他命前後持有安非他命之低度
    行為，應為施用安非他命之高度行為所吸收，不另論罪。又
    被告有如事實欄所載之科刑紀錄，有刑案資料查註紀錄表1
    份附卷可參，其於有期徒刑執行完畢後，5年內故意再犯本
    件有期徒刑以上之罪，為累犯，請依刑法第47條第1項之規
    定，加重其刑。
三、依刑事訴訟法第251條第1項之規定提起公訴。
        此  致
臺灣基隆地方法院
中    華    民    國    97    年    7     月    31    日
                              檢察官  丙  ○  ○
本件正本證明與原本無異
中    華    民    國    97    年    8     月    19    日
                              書記官  姜  貴  泰
附錄所犯法條：
毒品危害防制條例第10條
施用第一級毒品者，處 6 月以上 5 年以下有期徒刑。
施用第二級毒品者，處 3 年以下有期徒刑。


司法院資訊處製作；財團法人民間司法改革基金會備份。
